【裁判字號】    89,易,616
【裁判日期】    891204
【裁判案由】    竊盜
【裁判全文】
臺灣嘉義地方法院刑事判決                          八十九年度易字第六一六號
    公  訴  人  臺灣嘉義地方法院檢察署檢察官
    被      告  丁○○
右列被告因竊盜案件，經檢察官提起公訴（八十九年度偵字第三四一七號），本院判
決如左：
    主  文
丁○○連續攜帶凶器竊盜，處有期徒刑柒月。扣案之斜嘴鉗、手電筒各壹支及手套
個，均沒收。
    事  實
一、丁○○基於意圖為自己不法之所有之概括犯意，於民國八十九年五月二十九日凌
    晨零時許，在嘉義縣朴子市○○路九十八之二號前，趁丙○○所有停放於該處之
    廂型車車門未上鎖之際，徒手入內竊取該車車內之童裝六十四件，得手後將上開
    所竊得之童裝放於其所騎乘機車之置物箱內；復攜帶手電筒一支及客觀上對人之
    生命身體具有危險性之凶器斜嘴鉗一支，至嘉義縣朴子市○○路四七七巷三十一
    弄與四維路口修車廠前，竊取停放在修車廠前待修車輛內之錄音帶二捲得手後；
    再持上開斜嘴鉗、手電筒各一支，欲竊取亦停放在該處乙○○所有之ＲＮ－八三
    ○七號自用小貨車內物品之際，適為乙○○自該巷弄內所裝設之監視器發現，並
    報警當場查獲而未得逞，並自其身上起出斜嘴鉗、手電筒各一支及其所竊得之錄
    音帶二捲、童裝六十四件等物。
二、案經嘉義縣警察局朴子分局報請臺灣嘉義地方法院檢察官偵查起訴。
    理  由
一、訊據被告丁○○固坦承有於右揭時、地竊取被害人丙○○所有之童裝六十四件之
    事實，惟矢口否認有涉及其他右揭事實欄所載之竊盜犯行，辯稱：該二捲錄音帶
    係原本即放在其所騎乘之機車內，而其亦未竊取被害人乙○○車上之東西云云。
    經查：
（一）右開被告竊取童裝之事實，業據被告丁○○迭於警訊、偵查中及本院審理時自
      白不諱，核與被害人丙○○於警訊中指述情節相符，並經證人即警員甲○○於
      本院調查時證述屬實，復有贓物認領保管書一紙附卷可憑，堪認被告此部分之
      自白與事實相符，足以採信。
（二）至被告竊取錄音帶乙節，亦據被告於警訊中是認在卷，並於偵查中供稱：「（
      問：錄音帶是從何來？）是在路邊的一輛小客車拿的，該小客車車禍被托到該
      處，該處是修車場」、「（問：警察來時你身上有手電筒、斜嘴鉗？）有」等
      語明確（見偵查卷第六頁背面），並經證人甲○○於本院調查時證述綦詳，復
      有扣案之斜嘴鉗、手電筒各一支及錄音帶二捲可資佐證，是被告所辯，要屬臨
      訟飾卸之詞，殊難採信。
（三）按竊盜罪之所謂「著手」，在客觀上咸以密切接近於實行犯罪要件之行為，為
      實行之「著手」。在主觀上「著手」不外遂行犯罪之一種顯著狀態，亦即達於
      犯意之客觀化或犯意之飛躍的表動狀態。「著手」觀念不僅為法理上之問題，
      且係事實上之問題，何者為實行犯罪內容之密切接近行為，何者足以表明犯意
      之客觀化（或犯意之遂行性及確實性），須從主觀及客觀兩方面，運用一般之
      經驗，就具體之犯罪事實，觀察而確定之，即祇要有竊取他人財物之意圖，雖
      僅在搜尋財物之狀態，亦應認係竊盜之著手。（參見法務部（８１）檢（二）
      字第六三二號函見解）。查本件被告為上開巷弄裝設之監視器所拍攝之錄影帶
      ，經本院勘驗結果，被告於右揭時、地騎乘機車至被害人乙○○所有車牌號碼
      ＲＮ－八六○七號之自用小貨車後方，約隔一分十秒始從該自用小貨車後方出
      現於畫面上，並至該自用小貨車旁之自用小客車由外往內查看，隨即轉身查看
      前開自用小貨車內等情，業據本院勘驗屬實，有八十九年九月二十五日勘驗筆
      錄在卷可稽；而經本院當庭播放該錄影帶，亦為被告所是認，則被告之上開行
      為在客觀上已密切接近於實行竊盜要件之行為，在主觀上其竊盜之犯意業已達
      於飛躍的表動狀態，應認其已著手無訛；再參以被告當時手持手電筒、斜嘴鉗
      等情，除據其於警訊、偵查中供認屬實外，並經證人甲○○於本院調查時證述
      明確，復有扣案之斜嘴鉗、手電筒各一支為憑，是被告此部分加重竊盜未遂之
      犯行亦堪認定。
（四）綜上，本件事證明確，被告犯行堪以認定。
二、按刑法第三百二十一條第一項第三款之攜帶兇器竊盜罪，係以行為人攜帶兇器竊
    盜為其加重條件，此所謂兇器，其種類並無限制，凡客觀上足以對人之生命、身
    體、安全構成威脅，具有危險性之兇器均屬之，且祇須於行竊時攜帶此種具有危
    險性之兇器為已足，並不以攜帶之初即有行兇之意圖為必要。今查，被告丁○○
    持以行竊之斜嘴鉗為足以殺傷人之生命、身體之器械，顯為具有危險性之兇器；
    又被告於查獲當日著手於竊盜犯行之實施，於未得手之際即為警查獲，故核被告
    所為係犯刑法第三百二十條第一項之竊盜既遂罪、同法第三百二十一條第一項第
    三款之攜帶兇器竊盜既遂罪及同法第三百二十一條第一項第三款、第二項之攜帶
    兇器竊盜未遂罪；其所為三次竊盜犯行，均時間緊接，所犯基本構成要件相同，
    顯係基於概括犯意為之，雖有既遂、未遂之分，仍成立連續犯，應依刑法第五十
    六條之規定以較重之連續攜帶兇器竊盜既遂一罪論，並加重其刑。爰審酌被告四
    肢健全、正值壯年，有完全之謀生能力，竟不力求振作，僅貪圖利潤即為本次犯
    行，及其行為之目的、所受之刺激、手段、品行、智識程度等一切情狀，量處如
    主文所示之刑，以資懲儆。扣案之斜嘴鉗、手電筒各一支及手套三個，係供被告
    行竊所用之物，且為被告所有，除據其供認在卷外，並經證人甲○○證述綦詳，
    爰依刑法第三十八條第一項第二款宣告沒收之。至扣案之手套三個，被告雖坦承
    為其所有，惟堅稱該手套三個係放置於其所騎乘之機車置物箱內，經本院勘驗上
    開錄影帶，亦無法清楚查看被告於本件行竊時是否有攜帶手套，是乏證據證明該
    手套三個係供前揭犯罪之用，又非違禁物，爰不另為沒收之諭知。
據上論斷，應依刑事訴訟法第二百九十九條第一項前段，刑法第五十六條、第三百二
十一條第一項第三款、第三十八條第一項第二款，判決如主文。
本案經檢察官吳基華到庭執行職務。
中      華      民      國    八十九    年     十二     月      四      日
                                臺灣嘉義地方法院刑事第一庭
                                        法  官  黃  仁  勇
右正本證明與原本無異。
如不服本判決，應於判決送達後十日內向本院提出上訴狀( 應附繕本 )。
中      華      民      國    八十九    年     十二     月      六      日
                                        書記官  呂  權  芳
附錄本判決論罪之法條：
刑法第三百二十條：
意圖為自己或第三人不法之所有，而竊取他人之動產者，為竊盜罪，處五年以下有期
徒刑、拘役或五百元以下罰金。
意圖為自己或第三人不法之利益，而竊佔他人之不動產者，依前項之規定處斷。
前二項之未遂犯罰之。
刑法第三百二十一條：
犯竊盜罪而有左列情形之一者，處六月以上五年以下有期徒刑：
一、於夜間侵入住宅或有人居住之建築物、船艦或隱匿其內而犯之者。
二、毀越門扇、牆垣或其他安全設備而犯之者。
三、攜帶兇器而犯之者。
四、結夥三人以上而犯之者。
五、乘火災、水災或其他災害之際而犯之者。
六、在車站或埠頭而犯之者。
前項之未遂犯罰之。


司法院資訊處製作；財團法人民間司法改革基金會備份。
